臺灣嘉義地方法院刑事判決　　　　　　100年度簡上字第175號
上　訴　人　臺灣嘉義地方法院檢察署檢察官
被　　　告　林正義
上列上訴人因被告竊盜案件，不服本院嘉義簡易庭於民國100 年
8 月31日所為100 年度嘉簡字第1229號第一審刑事簡易判決（聲
請簡易判決處刑書案號：臺灣嘉義地方法院檢察署100 年度偵字
第4706號），提起上訴，本院管轄之第二審合議庭判決如下：
    主  文
上訴駁回。
    事  實
一、林正義前因竊盜等案件，經本院以98年度易字第383 號判決
    判處有期徒刑6 月、3 月、3 月、3 月、2 月，應執行有期
    徒刑10月確定；又因竊盜等案件，經本院以98年度嘉簡字第
    1090號判決判處有期徒刑2 月、5 月，應執行有期徒刑6 月
    確定。上開2 案，嗣經本院以98年度聲字第1250號裁定應執
    行有期徒刑1 年2 月確定，於民國99年8 月27日假釋付保護
    管束，並於同年12月1 日假釋期滿未經撤銷，視同已執行完
    畢。詎其猶不知悔改，竟意圖為自己不法之所有，於100 年
    6 月3 日凌晨3 時50分許，騎乘腳踏車行經嘉義縣中埔鄉和
    美村中山新村288 號前，見該處停放車牌號碼RK-2580 號自
    用小貨車，遂以自備之鑰匙（未經扣案）開啟上開貨車駕駛
    座車門之方式，進入其內竊取陳道雄所有放置在該車內之零
    錢及紙鈔合計約新臺幣（下同）500 元得手，並自行花用一
    空。嗣經陳道雄於100 年6 月4 日發現其上開車內財物遭竊
    報警處理，經警調閱現場監視錄影畫面，因而循線查獲上情
    。
二、案經嘉義縣警察局中埔分局報告臺灣嘉義地方法院檢察署檢
    察官聲請簡易判決處刑。
    理  由
壹、程序部分：
    按被告以外之人於審判外之陳述，雖不符前4 條之規定，而
    經當事人於審判程序同意作為證據，法院審酌該言詞陳述或
    書面陳述作成時之情況，認為適當者，亦得為證據，刑事訴
    訟法第159 條之5 第1 項定有明文。其立法意旨在於傳聞證
    據未經當事人之反對詰問予以核實，原則上先予排除。惟若
    當事人已放棄反對詰問權，於審判程序中表明同意該等傳聞
    證據可作為證據，基於尊重當事人對傳聞證據之處分權，及
    證據資料愈豐富，愈有助於真實發見之理念，且強化言詞辯
    論主義，使訴訟程序得以順暢進行，上開傳聞證據亦均具有
    證據能力。經查，本件上訴人即檢察官、被告林正義就本院
    所引用下列被告以外之人於審判外之陳述，均同意作為證據
    ，且本院審酌此等證據資料作成時之情況，無不法之情事，
    且與待證事實具有關聯性，認為適宜作為本案之證據，故均
    有證據能力。
貳、實體部分：
一、上開事實，業據被告林正義於警詢、本院審理中均坦承不諱
    ，核與證人即被害人陳道雄於警詢時證述其上開車內財物遭
    竊之情節相符，復有現場監視錄影畫面翻拍照片4 張在卷可
    稽，足認被告之上揭任意性自白與事實相符，足堪採信。是
    本件事證明確，被告犯行堪予認定，應依法論科。
二、核被告所為，係犯刑法第320 條第1 項之竊盜罪。又被告有
    如事實欄所載之犯罪、科刑與執行之前案紀錄，有臺灣高等
    法院被告前案紀錄表在卷可按，其受有期徒刑之執行完畢後
    ，5 年以內故意再犯本件有期徒刑以上之罪，為累犯，應依
    刑法第47條第1 項加重其刑。檢察官以被告於98年間已有數
    次竊盜前科，並分別經本院判處如事實欄所示之刑，惟原審
    漏未審酌被告有竊盜之常習性，而僅量處拘役50日，刑度顯
    然過輕為由提起上訴。惟按簡易判決應記載下列事項：一、
    受裁判人之姓名、性別、年齡、職業、住所或居所，如係判
    決書，並應記載檢察官或自訴人並代理人、辯護人之姓名。
    二、犯罪事實及證據名稱。三、應適用之法條。四、刑事訴
    訟法第309 條各款所列事項，亦即主文內應記載之事項。五
    、自簡易判決送達之日起10日內，得提起上訴之曉示。但不
    得上訴者，不在此限。上開判決書，得以簡略方式為之，如
    認定之犯罪事實、證據及應適用之法條，與檢察官聲請簡易
    判決處刑書或起訴書之記載相同者，得引用之，刑事訴訟法
    第454 條定有明文。此與行通常訴訟程序而製作之判決書，
    於科刑時，應依刑事訴訟法第310 條第3 款規定，記載就刑
    法第57條規定事項所審酌之情形，並不相同。換言之，適用
    簡易程序而製作之有罪判決書，於科刑時，毋庸記載刑法第
    57條所定事項之審酌情形。是原審判決既已載明上開法條所
    列之各款事項，縱以簡略方式未論述量刑審酌之因素，亦無
    違法之處。次按關於刑之量定，係實體法上賦予法院得為自
    由裁量之事項，倘法院未有逾越法律所規定之範圍，或濫用
    其權限，即不得任意指摘為違法。原審以被告罪證明確，適
    用刑事訴訟法第449 條第1 項前段、第454 條第2 項，刑法
    第320 條第1 項、第47條第1 項、第41條第1 項前段，刑法
    施行法第1 條之1 第1 項、第2 項前段，逕以簡易判決判處
    被告拘役50日，如易科罰金以1,000 元折算1 日，核其認事
    用法均屬妥適，又參酌本案被告前有如事實欄所載之竊盜刑
    案紀錄，素行非佳，且正值壯年，竟不思以正當手段獲取財
    物，僅因缺錢花用，再犯本案竊盜犯行，顯然缺乏尊重他人
    財產之法治觀念，惟其僅有國中肄業之學歷，並領有中華民
    國身心障礙手冊，為中度智障之人，智識程度不高，犯罪手
    法尚未具有嚴重破壞性，且所竊取之財物價值非鉅，犯罪情
    節並非重大，暨其於犯後自始坦承犯行，表示悔意，未婚，
    父母健在，家中經濟來源均仰賴其母之家庭狀況等一切情狀
    ，本院認為原審對被告量處拘役50日，並諭知易科罰金之折
    算標準，其裁量尚無逾越法律規定之範圍，且亦未逾法律賦
    與裁量權之適當性、相當性與必要性等內外部限制，應認其
    量刑尚稱妥適。是其上訴請求從重量刑，核無理由，應予駁
    回。
三、至未扣案之鑰匙，雖係供被告犯本件竊盜罪所用之物，然非
    屬違禁物，且據被告於本院審理中陳稱業已丟棄，為免將來
    執行之困難，爰不予宣告沒收，附此敘明。
據上論斷，依刑事訴訟法第455  條之1 第1 項、第3 項、第368
條，判決如主文。
本案經檢察官邱美英、陳慧玲到庭執行職務。
中    華    民    國   100    年    11    月    30    日
            刑事第六庭    審判長法  官  張道周
                                法  官  陳嘉臨
                                法  官  周欣怡
上列正本證明與原本無異。
本件不得上訴。
中    華    民    國   100    年    11    月    30    日
                                書記官  柯于婷